臺灣新竹地方法院刑事判決
110年度原訴字第63號
公  訴  人  臺灣新竹地方檢察署檢察官
被      告  黃鎧  


指定辯護人  本院公設辯護人林建和
上列被告因妨害秩序案件，經檢察官提起公訴（110年度少連偵
字第132號），被告於準備程序中就被訴事實為有罪之陳述，經
本院告以簡式審判之旨，並聽取公訴人及被告之意見後，本院合
議庭裁定由受命法官獨任依簡式審判程序審理，判決如下：
    主  文
甲○犯意圖供行使之用而攜帶兇器，在公共場所聚集三人以上下
手實施強暴罪，處有期徒刑陸月，如易科罰金，以新臺幣壹仟元
折算壹日。緩刑貳年，緩刑期間付保護管束，並應於緩刑期間內
接受法治教育課程貳場次。
    事  實
一、甲○與乙○○因細故而生嫌隙，甲○與少年李○諺遂於民國110年
    5月27日0時許，前往新竹縣○○鄉○○○00號冷泉商行(下稱冷泉
    商行)找乙○○理論，途中另通知朱○慈、林○惟、邱○菘、萬○
    鈞到場（少年李○諺、朱○慈、林○惟、邱○菘、萬○鈞等人所
    涉妨害秩序罪嫌部分，均移送本院少年法庭審理），詎甲○
    、朱○慈、邱○菘、李○諺均明知冷泉商行係公共場所，如意
    圖施暴而在此聚集三人以上，進而實行強暴行為，將造成公
    眾或他人之危害、恐懼不安，仍基於在公共場所聚集3人以
    上，施強暴行為之犯意聯絡，到場後，分持木棍、掃把及高
    爾夫球桿毆打乙○○，林○惟、萬○鈞則在旁助勢，致乙○○受有
    頭部挫傷、胸部挫傷、右肘挫傷、雙前臂挫傷、左髖挫傷、
    肢體多處瘀傷擦傷、頭皮撕裂傷及前臂撕裂傷等傷害(所涉
    傷害部分，未據告訴)。嗣經警據報到場處理，並扣得高爾
    夫球桿、木棍各1支，始循線查悉上情。
二、案經新竹縣政府警察局竹東分局報告臺灣新竹地方檢察署檢
    察官偵查起訴。
    理  由
壹、程序部分
　　本件被告甲○所犯非死刑、無期徒刑或最輕本刑有期徒刑3年
    以上之罪，亦非高等法院管轄第一審案件，且於準備程序進
    行中，被告先就被訴事實為有罪之陳述，經告知被告簡式審
    判程序之旨，並聽取檢察官、被告及辯護人之意見後，本院
    裁定進行簡式審判程序，故本件之證據調查，依刑事訴訟法
    第273條之2規定，不受同法第159條第1項、第161條之2、第
    161條之3、第163條之1及第164條至第170條規定之限制，合
    先敘明。
貳、實體部分
一、認定犯罪事實所憑之證據及理由：
    上開犯罪事實，訊據被告甲○於偵查、本院準備程序及審理
    中均坦承不諱（見偵卷第90頁背面、本院卷第38頁、第68頁
    、第75頁），核與證人即少年林○惟、李○諺、邱○菘、朱○慈
    、萬○鈞、證人即被害人乙○○、證人即在場目擊之證人吳奕
    葶、溫一鳴、姜沅鋒、黃哲偉於警詢之證述可佐（見偵卷第
    21至23頁、第26至28頁、第31至33頁、第40至41頁、第44至
    47頁、第52至53頁、第56至57頁、第62至63頁、第64至65頁
    、第66至67頁），復有被害人之竹東榮民醫院醫院診斷證明
    書1份、監視錄影畫面翻拍暨採證照片、新竹縣政府警察局
    竹東分局扣押筆錄、扣押物品目錄表（見偵卷第18至20頁、
    第55之1頁、第68至71頁），足認被告之自白與事實相符，
    本件犯行洵堪認定，應依法論科。
二、論罪科刑：
（一）核被告甲○所為，係犯刑法第150 條第2項第1款、第1 項
      後段意圖供行使之用而攜帶兇器在公共場所聚集三人以上
      下手實施強暴罪。起訴書漏未論述刑法第150條第2項第1
      款「意圖供行使之用而攜帶兇器犯之」之加重事由，容有
      未洽，惟起訴之基本社會事實同一，業經本院告知被告此
      部分所犯罪名（見本院卷第38、68、73頁），且起訴及本
      院論罪之罪名均為同一條項，無庸變更起訴法條，併此敘
      明。被告甲○與少年朱○慈、李○諺、邱○菘間就上開意圖供
      行使之用而攜帶兇器在公共場所聚集三人以上施強暴罪，
      俱有犯意聯絡及行為分擔，應論以共同正犯。
（二）按犯刑法第150條第1項之罪，而有下列之情形者，得加重
      其刑至二分之一：一、意圖供行使之用而攜帶兇器或其他
      危險物品犯之。二、因而致生公眾或交通往來之危險。同
      法條第2 項定有明文。是上開得加重條件，屬於相對加重
      條件，並非絕對應加重條件，是以，事實審法院依個案具
      體情狀，考量當時客觀環境、犯罪情節及危險影響程度、
      被告涉案程度等事項，綜合權衡考量是否有加重其刑之必
      要性。本院審酌本案係被告與被害人之糾紛而起，過程中
      雖聚集超過3人，惟並無持續增加人數、衝突時間短暫，
      所生危害亦無擴及他人導致傷亡，足見本案被告所犯情節
      侵害社會秩序安全，並無嚴重或擴大現象，又被告已獲被
      害人原諒，雙方已達成和解，此有和解書在卷可稽（見本
      院卷第77頁），是尚無依刑法第150條第2項規定加重其刑
      之必要，併予敘明。
（三）爰以行為人之責任為基礎，審酌被告年紀尚輕，僅因細故
      糾紛，不思以理性方法解決，與少年李○諺、朱○慈、林○
      惟、邱○菘、萬○鈞等人，在公共場所對被害人為上開強暴
      犯行，對被害人造成身體上之傷害及對社會秩序造成一定
      程度之危害，嚴重影響社會治安，增長社會暴戾氣氛，殊
      值譴責，惟念其犯後坦承犯行，且已與被害人達成和解，
      態度尚可，兼衡被告就本案犯行之分工角色及支配程度，
      暨其等之犯罪動機、目的、手段、品行、生活狀況、智識
      程度國中肄業等一切情狀，量處如主文所示之刑，並諭知
      易科罰金之折算標準，以資懲儆。
（四）被告未曾因故意犯罪受有期徒刑以上刑之宣告，有臺灣高
      等法院被告前案紀錄表在卷可稽，素行非差，且已與被害
      人達成和解，業如前述，被告因一時失慮，偶罹刑典，經
      此偵、審程序及刑之宣告，應知所警惕，本院認對被告宣
      告之刑以暫不執行為適當，爰依刑法第74條第1 項第1 款
      規定，併予宣告緩刑2 年，以啟自新。另為促使被告日後
      得以知曉尊重法紀，本院認為確保被告於緩刑期間能深知
      警惕，謹言慎行，並建立尊重法治之正確觀念，爰審酌上
      情及犯罪情節，依刑法第74條第2項第8款及第93條第1項
      第2款之規定，命被告於緩刑期間內，應接受2場次之法治
      教育，以加強法治觀念，並宣告於緩刑期內付保護管束。
      被告違反本院所定上開命其履行之事項情節重大，足認原
      宣告之緩刑難收預期效果，而有執行刑罰之必要者，得撤
      銷其緩刑宣告，刑法第75條之1第1項第4款定有明文，併
      此敘明。　　　
三、扣案之木棍1支及高爾夫球桿1支，均非被告所有，爰不予宣
    告沒收，附此敘明。
據上論斷，應依刑事訴訟法第273條之1、第299條第1項前段，判
決如主文。
本案經檢察官沈郁智提起公訴，檢察官孫立婷到庭執行職務。
中　　華　　民　　國　　111 　年　　2 　　月　　25　　日
　　　　　        刑事第五庭  法  官  陳麗芬
如不服本判決應於收受本判決後20日內向本院提出上訴書狀，上
訴書狀應敘述具體理由。上訴書狀未敘述上訴理由者，應於上訴
期間屆滿後20日內補提理由書狀於本院(均須按他造當事人之人
數附繕本 )「切勿逕送上級法院」。 
以上正本證明與原本無異。　　     
中　　華　　民　　國　　111 　年　　2 　　月　　25　　日
                              書記官  李佳穎
附錄本案論罪科刑法條：
中華民國刑法第150條
在公共場所或公眾得出入之場所聚集三人以上，施強暴脅迫者，
在場助勢之人，處一年以下有期徒刑、拘役或十萬元以下罰金；
首謀及下手實施者，處六月以上五年以下有期徒刑。
犯前項之罪，而有下列情形之一者，得加重其刑至二分之一：
一、意圖供行使之用而攜帶兇器或其他危險物品犯之。
二、因而致生公眾或交通往來之危險。